# 求助陈版主，关于二级子公司之间无偿划转三级子公司的账务处理。

提问人：Up 灬灬 时间：2022-04-20 16:27:25
请教陈版：
现在有集团公司甲（最终控制方），甲下面设立两家二级子公司A和B，A下面又设立三级子公司C，这个C是通过市场买来的。现在集团决定，将三级子公司C的股权，从二级公司A无偿划转给二级公司B。请问我下面的账务处理是否正确？①甲公司不进行账务处理；②A公司：借：利润分配-未分配利润 贷：长期股权投资；③B公司：借：长期股权投资 贷：资本公积；④C公司：借：实收资本（B） 贷：实收资本（A）。

回答人：chenyiwei
甲公司应进行账务处理：借：长期股权投资——B，贷：长期股权投资——A。金额为A账面上对C的原投资成本。
B公司应按同一控制下合并处理，但其合并成本应为C的净资产（含商誉）在甲的合并报表层面的账面价值。合并报表编制遵循《企业会计准则解释第 6 号》第二条规定。